---
title: "Tugas Lab"
author: "Rafid Farhan Zai"
date: "2025-04-21"
output: pdf_document
---

```{r setup, include=FALSE}
knitr::opts_chunk$set(echo = TRUE)
```

```{r}
#NOMOR 1 DATASETS Treering

library(datasets) 
help('datasets')
plot(treering,xlab='Tahun',ylab='Lebar Cincin Pohon',col='pink')
lines(lowess(treering), col="red", lwd=2)
# Mengkonversi ke time series 
ts_data<- ts(treering, frequency = 12)
dekomposisi<-decompose(ts_data, type='additive')
plot(dekomposisi)
```
##INTERPRETASI : 

#Plot Lebar Cincin Pohon 
  # Data menunjukkan fluktuasi lebar cincin pohon dari tahun -6000 hingga 2000, dengan variasi yang tidak stabil, mengindikasikan perubahan kondisi lingkungan yang memengaruhi pertumbuhan pohon.

#Plot Observed
  # Menunjukkan lebar cincin pohon dari waktu ke waktu, dengan fluktuasi acak yang mencerminkan variasi pertumbuhan tahunan.

# Plot Trend
  # Garis halus yang mengungkap pola jangka panjang: tren relatif stabil tanpa kenaikan/penurunan ekstrem, tetapi ada sedikit fluktuasi dalam skala besar (misalnya periode pertumbuhan lebih cepat/lambat).

# Plot Seasonal
  # Pola datar (garis lurus di nol) karena data cincin pohon diukur tahunan, sehingga tidak ada siklus bulanan atau musiman yang terlihat.

#Plot Random
  # Menyisakan variasi yang tidak bisa dijelaskan oleh tren atau musiman, seperti dampak cuaca ekstrem, serangan hama, atau gangguan lingkungan lain pada pertumbuhan pohon.



